【裁判字號】    99,交聲,588
【裁判日期】    990503
【裁判案由】    違反道路交通管理處罰條例聲明異議
【裁判全文】
臺灣臺北地方法院交通事件裁定         99年度交聲字第588號
原處分機關  台北市交通事件裁決所
異  議  人
即受處分人  歐力士小客車租賃股份有限公司
上列異議人即受處分人因違反道路交通管理處罰條例案件，對於
台北市交通事件裁決所民國99年4 月15日所為之處分（北市裁罰
字第裁22-DB0000000號），聲明異議，本院裁定如下：
    主  文
異議駁回。
    理  由
一、按汽車駕駛人，駕駛汽車行車速度超過規定之最高時速60公
    里以上者，處新台幣（下同）6,000 元以上24,000元以下罰
    鍰，並當場禁止其駕駛；汽車駕駛人有上開行為者，並吊扣
    該汽車牌照3 個月，道路交通管理處罰條例第43條第1 項第
    2 款、第4 項前段分別定有明文。
二、原處分意旨略以：異議人即受處分人歐力士小客車租賃股份
    有限公司所有之車牌號碼5981-TT 號租賃小客車，於民國99
    年1 月14日16時11分許，行經桃園縣蘆竹鄉○○○路351 （
    漏載「之1 號」）時，該路段限速為每小時30公里，而經雷
    達測速其速度為每小時95公里，超出速限65公里，為警逕行
    舉發，爰依道路交通管理處罰條例第43條第4 項之規定，裁
    處受處分人吊扣汽車牌照3 個月。
三、異議意旨略以：本件係駕駛人黃文雄向黃興亞借用上開車輛
    ，行經上開地點，因該處路段十分陡峭，伊踩煞車到底仍很
    難煞住；又該車為公務車，因伊之錯誤遭扣牌3 個月，將使
    黃興亞被公司處分、開除，且伊亦無法負擔租車公司收取每
    個月3 萬5 千元之租金；伊自事發至今均不知如何彌補黃興
    亞，是否能用其他方案取代吊扣汽車牌照處分，為此聲明異
    議。
四、經查，受處分人所有之上開車輛，於上開時間行經桃園縣蘆
    竹鄉○○○ 路351 之1 號時，該路段限速為每小時30公里，
    經雷達測其時速達每小時95公里，超出速限規定每小時65公
    里之情，為受處分人所不爭執，並有測速違規照片1 紙在卷
    可稽，受處分人車輛確有超速60公里以上之違規，洵堪認定
    。異議意旨雖請求以其他方式替代吊扣牌照之處分，然立法
    機關就超速60公里以上之行為，認係嚴重影響交通安全之違
    規行為，故先以道路交通管理處罰條例第43條第1 項第2 款
    規定應處以6,000 元以上24,000元以下罰鍰，復別於其他超
    速情況較為輕微之超速行為，再以同條第4 項規定應同時處
    以吊扣汽車牌照3 個月，此乃立法者本於其立法目的考量所
    為之處罰規定，並無其他替代處罰方式可供執法者或司法機
    關選擇，本件異議理由並不影響違規事實之認定，受處分人
    違規行為堪以認定。
五、綜上所述，受處分人違規事實明確，原處分機關依法裁處受
    處分人吊扣汽車牌照3 個月，核無違誤，本件異議為無理由
    ，應予駁回。
據上論斷，應依道路交通案件處理辦法第19條，裁定如主文。
中    華    民    國    99    年    5     月    3     日
                  交通法庭法  官  林欣苑
上正本證明與原本無異。
如不服本裁定，應於裁定送達後5 日內向本院提出抗告狀。
                          書記官  劉英芬
中    華    民    國    99    年    5     月    6     日

司法院資訊處製作；財團法人民間司法改革基金會備份。
